【裁判字號】    98,上訴,1099
【裁判日期】    980730
【裁判案由】    違反槍砲彈藥刀械管制條例
【裁判全文】
臺灣高等法院刑事判決                98年度上訴字第1099號
上  訴  人
即  被  告  甲○○
選任辯護人  游孟輝律師
上列上訴人因違反槍砲彈藥刀械管制條例案件，不服臺灣士林地
方法院96年度訴字第715號中華民國97年11月7日第一審判決（起
訴案號：臺灣士林地方法院檢察署95年度偵字第12760號、第132
05號），提起上訴，本院判決如下：
    主  文
上訴駁回。
    事  實
一、甲○○明知未經許可，不得持有槍砲彈藥刀械管制條例所列
    管之手槍、可發射子彈具有殺傷力之槍枝、子彈以及槍砲主
    要組成零件，竟於民國95年4、5月間某日，以網路拍賣交易
    之方式，以不詳代價購入如附表一所示具有殺傷力之槍彈及
    槍砲主要組成零件（起訴書誤載8.5MM土造子彈24顆，實為
    23顆），而非法持有之，並將之置放在其以「蔡永順」名義
    承租之桃園縣楊梅鎮○○街171號9樓之2處居處。嗣於95年8
    月間某日，甲○○前往丁○○（同案被告經臺灣士林地方法
    院發布通緝，另行審結）位在臺北縣淡水鎮○○路203號2樓
    租住處時，將其中如附表一編號7至11所示之槍彈、槍砲主
    要組成零件等物，暫交丁○○保管（起訴書誤載交付8.5MM
    土造子彈11顆，實為10顆）。嗣甲○○因另案通緝而於95年
    10月3日晚間9時許，在臺北縣八里鄉○○○道55號前為警緝
    獲逮捕，並對其所駕車輛實施附帶搜索，當場查獲槍管及上
    開楊梅鎮租住處之房屋租賃契約等物，警方旋於：(一)同日晚
    間10時50分許，持搜索票前往甲○○上開楊梅租住處執行搜
    索，當場扣得如附表一編號1至6所示之物；(二)翌（4）日凌
    晨1時40分許，在丁○○上開淡水租住處執行搜索，當場扣
    得如附表一編號7至11所示之物，經送請內政部警政署刑事
    警察局鑑定，而查悉上情。
二、案經臺北市政府警察局松山分局報告臺灣士林地方法院檢察
    署檢察官偵查起訴。
    理  由
壹、證據能力有無之判斷：
一、本案被告甲○○雖以卷內並無通訊監察書，質疑相關監聽程
    序違法，主張警方根據監聽內容所進行之逮捕及後續警詢程
    序亦有瑕疵，均無證據能力云云（見原審卷第267頁）。然
    本案檢察官並未於起訴書列舉通訊監察譯文作為證據，且被
    告係因另案詐欺、槍砲執行等案件而經臺灣板橋地方法院檢
    察署、臺灣士林地方法院檢察署分別發布通緝，警方以通緝
    犯加以逮捕並對被告駕駛車輛進行附帶搜索，因發現槍管7
    支及租賃契約書，故持搜索票前往另處搜索等情，有本院被
    告前案紀錄表、搜索扣押筆錄、扣押物品目錄表及扣押物品
    收據等件附卷可稽。被告辯稱警方係因通訊監察譯文而執行
    逮捕程序，容有誤會。
二、按「被告以外之人於審判中有下列情形之一，其於檢察事務
    官、司法警察官或司法警察調查中所為之陳述，經證明具有
    可信之特別情況，且為證明犯罪事實之存否所必要者，得為
    證據：一死亡者。二身心障礙致記憶喪失或無法陳述者。三
    滯留國外或所在不明而無法傳喚或傳喚不到者。四到庭後無
    正當理由拒絕陳述者」，刑事訴訟法第159條之3定有明文。
    按檢察事務官依法有調查犯罪及蒐集證據與詢問告訴人、被
    告、證人或鑑定人之權限；司法警察（官）依法亦具有調查
    犯罪嫌疑人犯罪情形及蒐集證據等職權，若其等所作之筆錄
    毫無例外的全無證據能力，當非所宜。再者，如上開陳述，
    係在可信之特別情況下所為，且為證明犯罪事實所必要，而
    於審判程序中發生事實上無法直接審理之原因時，若仍不承
    認該陳述之證據適格，即有未洽，為補救實務上採納傳聞法
    則可能發生之蒐證困難問題，自以使上開陳述取得證據能力
    ，始符實體真實發見之訴訟目的。本件證人即同案被告丁○○前曾於警詢陳述，惟其於本院審理時仍因逃匿而遭通緝在
    案，是其係所在不明而無法傳喚，而上開陳述，係在意識清
    醒之情形下所為（見偵字第12760號卷第21頁），客觀上有
    可信之特別情況，且為證明犯罪事實所必要，依上開說明，
    其於警詢中之證述，自具有證據能力。
三、按被告以外之人於偵查中向檢察官所為陳述，除顯有不可信
    之情況者外，得為證據，同法第159條之1第2項定有明文。
    偵查中對被告以外之人（包括證人、鑑定人、告訴人、被害
    人及共同被告等）於偵查中之證詞，性質上均屬傳聞證據。
    惟現階段刑事訴訟法規定檢察官代表國家偵查犯罪、實施公
    訴，依法其有訊問被告、證人及鑑定人之權，證人、鑑定人
    且須具結，而實務運作時，檢察官偵查中向被告以外之人所
    取得之陳述，原則上均能遵守法律規定，不致違法取供，其
    可信度極高，職是，被告以外之人前於偵查中已具結而為證
    述，除反對該項供述得具有證據能力之一方，已釋明「顯有
    不可信之情況」之理由外，不宜以該證人未能於審判中接受
    他造之反對詰問為由，即遽指該證人於偵查中之陳述不具證
    據能力。被告之辯護人於原審審理時雖提出96年1月29日檢
    察官偵訊錄音譯文，並辯稱丁○○於該日是因檢察官誘導訊
    問始供稱在其租屋處查獲如附表一編號7至11所示槍彈係被
    告所寄放，故丁○○所述係出於不正方法而得，無證據能力
    云云（見原審卷第267頁）。然該次丁○○之陳述，檢察官
    並未令其具結，係本於共同被告之身份而陳述，依刑事訴訟
    法第158條之3規定，對於被告甲○○之犯行而言，本即不得
    作為證據。至於證人丁○○於檢察官偵查時具結所為之證述
    （即偵字第12760號卷第139頁至第140頁），僅係在檢察官
    詢問查獲之手槍、子彈何人所有時，回答查獲之手槍、子彈
    係被告甲○○所寄放，並無何誘導情事，且該偵查日期係95
    年11月28日，並非被告及辯護人提出上開偵查譯文所指有誘
    導訊問之96年1月29日，是證人丁○○於檢察官偵查時具結
    所為之證述，被告、辯護人未曾提及檢察官在偵查時，有任
    何不法取供之情形，且客觀上並無顯不可信之情況，是前揭
    證人於偵查中之證言自具有證據能力。
貳、實體方面：
一、訊據上訴人即被告甲○○初於警詢及檢察官偵查中均坦承前
    揭犯行，惟嗣後翻異前詞，矢口否認有前揭違反槍砲彈藥刀
    械管制條例犯行，辯稱：如附表一所示之物非伊所有，其中
    編號1至6所示之物，係乙○○所有，另編號7至11之物並非
    伊交付丁○○，扣案物品中僅有未具殺傷力之玩具槍彈係伊
    玩生存遊戲所使用云云。經查：
  (一)上開桃園縣楊梅鎮○○街171號9樓之2房屋，係由被告甲○○以「蔡永順」名義所承租一節，迭據被告甲○○於警詢、
    原審及本院審理時自承在卷（見偵字第12760號卷第7頁、原
    審卷第39頁、第118頁、第265頁；本院卷第47頁反面、第48
    頁、第93頁），並經證人即查獲員警丙○○於原審審理時到
    庭結證屬實（見原審卷第159頁），且有房屋租賃契約書影
    本1件附卷可稽（見偵字第12760號卷第87頁至91頁）。又扣
    案如附表一編號1至6之物，係在被告上開租屋處搜索查獲，
    編號7至11之物則在同案被告丁○○位於臺北縣淡水鎮○○
    路203號2樓租屋處搜索扣得等情，亦經被告甲○○於警詢、
    偵查、原審及本院審理時陳明在卷（見偵字第12760號卷第
    11頁至第12頁、第139頁；原審卷第118頁、第265頁至第266
    頁；本院卷第48頁、第93頁），核與證人丁○○於警詢時所
    述情節相符（見偵字第12760號卷第16頁），並有前揭物品
    扣案可資佐證，且有內政部警政署刑事警察局搜索扣押筆錄
    、扣押物品目錄及現場照片可稽（見偵字第12760號卷第53
    頁至第70頁、第106頁至第115頁），均堪信為真實。而如附
    表一之物，經送請內政部警政署刑事警察局鑑定結果，認除
    編號8係槍砲主要組成零件外，其餘槍彈均具有殺傷力（鑑
    定結果詳如附表一所載），亦有該局95年10月4日刑鑑字第
    0000000000號槍彈鑑定書、95年12月6日刑鑑字第000000004
    391號槍彈鑑定書、97年6月26日刑鑑字第000000007027號函
    、97年3月12日刑鑑字第09700030367號函、97年4月21日刑
    鑑字第0000000098號函各1件在卷可憑（見偵字第12760號卷
    第127頁至第135頁、第144頁至第170頁、原審卷第203頁至
    第206頁、第132頁至第134頁、第188頁至第189頁），是附
    表一編號1至7、9至11之物係具有殺傷力之槍彈，且附表一
    編號8之物係槍砲主要組成零件無訛。
  (二)又該等如附表一之物均係被告甲○○所有，且將其中編號7
    至11之物寄放在丁○○處等情，亦據被告甲○○於警詢、95
    年10月4日、95年11月28日檢察官偵訊時陳明在卷（見偵字
    第12760號卷第10頁至第13頁、第119-1頁至121頁、第139頁
    ），核與證人丁○○於警詢及偵查中證稱：被告甲○○有將
    附表一編號7至11之物寄放伊處等語相符（見偵字第12760號
    卷第18頁、第139頁）。又該附表一編號7至11之物品既係在
    丁○○租屋處查獲，苟非被告甲○○所有，被告甲○○要無
    於警詢及檢察官前二次訊問時均坦承該等物品係伊所有，且
    所述又與證人丁○○所述相符之理。況丁○○於前揭時地為
    警查獲後，是由被告甲○○之妻蔡欣欣辦理具保一節，有臺
    灣士林地方法院檢察署刑事保證金收據1件在卷可稽，顯見
    被告甲○○與丁○○間並無何仇恨糾葛，是證人丁○○前揭
    所述，應屬真實。被告甲○○嗣後否認該附表一編號7至11
    之物係伊所有云云，自無可採。至被告甲○○嗣後雖亦翻異
    前詞改稱該附表一編號1至6之物係「乙○○」所有，非伊所
    有云云，惟其於偵查中供稱：有殺傷力的槍械是乙○○於95
    年4、5月份寄放等語在卷（見偵字第12760號卷第226頁），
    然乙○○自95年2月7日出境後迄未再入境回臺，有法務部-
    入出境資訊連結作業1紙在卷可參（見本院卷第67頁），被
    告甲○○嗣後翻異前詞所辯，顯有不實。且查扣案之該等附
    表一編號1至6之物如係乙○○所有，被告甲○○要無自行在
    前揭警詢、偵查中坦承犯行之理，且上開附表一編號7至11
    之物係被告甲○○攜往丁○○前揭租屋處放置，已如前述，
    苟被告甲○○並無持有任何槍彈，則豈有該等附表一編號7
    至11之槍彈可供伊攜往丁○○住處放置？況被告甲○○於警
    詢及偵查中，對伊如何取得該等物品，均能詳述，且無齟齬
    （見偵字第12760號卷第11頁、第119-1頁至第120頁），如
    該等附表一編號1至6之槍彈係乙○○所有，而非伊所有，則
    伊又如何能先後於警詢、偵查中詳述該等物品之取得情形？
    更遑論依證人丙○○於原審審理時證稱：在被告甲○○上開
    楊梅租屋處所查獲之槍彈，客廳、房間都有，有用盒子裝，
    大部分都是隨意擺放，幾乎整間房子都有擺，而被告甲○○
    當時對於槍枝來源之說法與在警詢時所述相同等語（見原審
    卷第157頁、第159頁、第162頁），苟如被告甲○○所言，
    該等槍彈係乙○○所有，且乙○○僅是向伊承租上開楊梅房
    屋之房客，則乙○○不可能將該等槍彈散放在上開楊梅房屋
    各處而自曝非法犯行，亦無將其所持有之具有殺傷力槍彈隨
    意擺放任由被告甲○○拿取之可能，而被告甲○○既於現場
    即已坦承該等槍彈為伊所有，顯然並無誤認情事，如非事實
    ，其要無於現場及警詢時均自承該等槍彈為伊所有之必要，
    故縱該等具有殺傷力槍彈有與不具殺傷力之槍彈混雜擺放在
    上址各處，亦難以此推認被告甲○○前開警詢自白有何誤認
    或與事實不符之處。益徵被告甲○○辯稱在上開楊梅租屋處
    所查獲之槍彈均係乙○○所有，伊不知情，伊是因該等槍彈
    與伊玩生存遊戲無殺傷力之槍彈有何不同，才於警詢及偵查
    中坦認犯罪云云，要無可採。
  (三)綜上所述，被告甲○○所辯，顯係事後卸責之詞，委無足取
    。被告甲○○前揭於警詢及偵查中之自白核與事實相符，應
    堪採信。本件事證明確，被告甲○○犯行洵堪認定。至被告
    及辯護人固聲請傳喚證人乙○○，以證明附表一編號1至6之
    槍砲係何人所有，惟證人乙○○經本院合法傳喚、拘提均未
    到庭，有本院送達證書及拘票等件附卷足考，又經本院調取
    其出入境資料，其於95年2月7日出境後迄未再入境回臺，已
    如前述，而被告及辯護人並未陳明證人乙○○境外之住居所
    供本院予以傳喚，且本件事證明已明，亦如前述，是本院認
    證人乙○○部分無從傳喚，且無傳喚之必要，亦附此敘明。
二、核被告甲○○所為，係犯槍砲彈藥刀械管制條例第7條第4項
    未經許可持有手槍、同法第8條第4項未經許可持有可發射子
    彈具有殺傷力之槍枝、同法第12條第4項未經許可持有子彈
    以及同法第13條第4項未經許可持有槍砲主要組成零件等罪
    。被告甲○○持有槍、彈以及槍砲主要組成零件之行為，雖
    係自95年4、5月間起即持有，惟其持有行為持續至同年10月
    3日、4日為警搜索查獲止，是其具有行為繼續之性質，為繼
    續犯，應各論以單純一罪。又被告甲○○以一持有行為，分
    別觸犯構成要件不相同之上述四罪名，為異種想像競合犯，
    應從一重之未經許可持有手槍罪處斷。原審以被告甲○○所
    為事證明確，適用槍砲彈藥刀械管制條例第7條第4項、第8
    條第4項、第12條第4項、第13條第4項，刑法第11條前段、
    第55條、第42條第3項、第38條第1項第1款之規定，併審酌
    被告甲○○曾因違反槍砲彈藥刀械管制條例案件，經臺灣士
    林地方法院判處有期徒刑1年，經上訴最高法院後駁回上訴
    確定，並於96年7月16日執行完畢（不構成累犯），有本院
    被告前案紀錄表1件附卷可稽，明知持有槍彈對於社會治安
    之危害甚鉅，竟又取得本案槍彈後持有，甚且交付部分槍彈
    予他人共同持有，法治觀念明顯偏差，而其於案發之初雖坦
    認犯行，然嗣後於偵查、審理時再三否認犯罪，兼衡以其持
    有本案槍彈之數量非少，所生危害非輕等一切情狀，量處有
    期徒刑八年，併科罰金新臺幣三十萬元，並就罰金部分諭知
    易服勞役之折算標準。再說明扣案如附表一所示之物，其中
    編號8為槍砲主要組成零件，其餘均具有殺傷力，均為違禁
    物，自應依法宣告沒收之（沒收數量詳如附表一所載，其中
    業經試射鑑定之子彈，因已非違禁物，無庸宣告沒收）。至
    如附表二所示之扣案物，經鑑定結果均無殺傷力，亦非槍砲
    主要組成零件，應不予沒收。又併敘明按犯罪在中華民國96
    年4月24日以前者，除本條例另有規定外，依下列規定減刑
    ：一死刑減為無期徒刑；二無期徒刑減為有期徒刑20年；三
    有期徒刑、拘役或罰金，減其刑期或金額二分之一，96 年7
    月16日施行之中華民國96年罪犯減刑條例第2條第1項固有明
    文。惟查，本案被告甲○○犯罪時間在96年4月24日以前，
    經依想像競合從一重論處槍砲彈藥刀械管制條例第7條第4項
    之罪，並經宣告有期徒刑8年，核屬中華民國96年罪犯減刑
    條例第3條第1項第4款所定不予減刑之罪，依法不得減刑。
    另復敘明公訴意旨以被告甲○○涉嫌偽造國民身分證，觸犯
    刑法第212條偽造特種文書罪部分，因業經臺灣士林地方法
    院另以96年度訴字第480號判處罪刑確定，有本院被告前案
    紀錄表1件在卷可參，並經公訴檢察官具狀撤回此部分之起
    訴，亦有撤回起訴書附卷足憑（見原審卷第53頁至第59  頁
    ），是該部分已非審理範圍。經核其認事用法及量刑均無不
    當。被告甲○○上訴意旨，以證人丁○○於原審時未經詰問
    ，且附表一之物非伊所有，原審疏未傳喚乙○○到庭釐案情
    ，係應於審判期日調查之證據而未予調查，又檢察官並未舉
    證證明該等具殺傷力之槍彈是從伊居住使用房間所搜出，即
    不得指伊犯槍砲彈藥刀械管制條例第7條第4項之罪云云為由
    ，指摘原審判決不當，然此均經本院於前開理由予以指駁說
    明，是被告甲○○之上訴並無理由，應予駁回。
三、檢察官另於97年2月18日提出補充理由書略以：被告甲○○
    於95年4、5月間，在上開楊梅租屋處取得前揭具有殺傷力之
    槍彈後，於95年8月11日出借該等槍彈「阿浩」、「阿德」
    ，以供渠等持以恐嚇、強制或傷害他人，此有通訊監察譯文
    可佐，而指被告甲○○另涉槍砲彈藥刀械管制條例第8條第3
    項、第12條第3項等罪嫌，且此部分因與起訴部分具有想像
    競合之裁判上一罪關係，應為起訴效力所及，促請原審併同
    審理云云。惟依檢察官所舉偵查卷附通訊監察譯文所載（95
    年度聲搜字第1144號偵查卷第13頁以下參照），雖可知綽號
    「馬哥」之被告甲○○有與「阿浩」、「阿德」通電話，並
    要「阿德」去伊住處房間拿「一整包」之物共8包東西去幫
    人壯場面等對話，尚無何積極證據足以證明被告甲○○要「
    阿德」去伊住處所取之物係本件扣案之具有殺傷力之槍彈，
    更無證據顯示被告甲○○意圖為他人犯罪而轉讓或出借該等
    槍彈，而此部分既因未據起訴，又無積極證據足資證明被告
    甲○○有檢察官於該補充理由書內所載之犯罪，尚難認與起
    訴部分具有裁判上一罪關係，是此部分自不在本院得併予審
    理範圍。
據上論斷，應依刑事訴訟法第368條，判決如主文。
本案經檢察官李叔芬到庭執行職務。
中    華    民    國    98    年    7     月    30    日
                  刑事第二十二庭審判長法  官  何菁莪
                                      法  官  江振義
                                      法  官  李麗珠
以上正本證明與原本無異。
如不服本判決，應於收受送達後10日內向本院提出上訴書狀，其
未敘述上訴之理由者並得於提起上訴後10日內向本院補提理由書
（均須按他造當事人之人數附繕本）「切勿逕送上級法院」。
                                      書記官  陳禹任
中    華    民    國    98    年    8     月     3    日
附錄：本案論罪科刑法條全文
槍砲彈藥刀械管制條例第7條：
未經許可，製造、販賣或運輸火砲、肩射武器、機關槍、衝鋒槍
、卡柄槍、自動步槍、普通步槍、馬槍、手槍或各類砲彈、炸彈
、爆裂物者，處死刑、無期徒刑或7年以上有期徒刑；處徒刑者
，併科新臺幣3千萬元以下罰金。
未經許可，轉讓、出租或出借前項所列槍砲、彈藥者，處無期徒
刑或5年以上有期徒刑，併科新臺幣1千萬元以下罰金。
意圖供自己或他人犯罪之用，而犯前二項之罪者，處死刑或無期
徒刑；處徒刑者，併科新臺幣5千萬元以下罰金。
未經許可，持有、寄藏或意圖販賣而陳列第1項所列槍砲、彈藥
者，處5年以上有期徒刑，併科新臺幣1千萬元以下罰金。
意圖供自己或他人犯罪之用，以強盜、搶奪、竊盜或其他非法方
法，持有依法執行公務之人所持有之第1項所列槍砲、彈藥者，
得加重其刑至二分之一。
第1項至第3項之未遂犯罰之。
槍砲彈藥刀械管制條例第8條：
未經許可，製造、販賣或運輸鋼筆槍、瓦斯槍、麻醉槍、獵槍、
空氣槍或第4條第1項第1款所定其他可發射金屬或子彈具有殺傷
力之各式槍砲者，處無期徒刑或5年以上有期徒刑，併科新臺幣1
千萬元以下罰金。
未經許可，轉讓、出租或出借前項所列槍枝者，處5年以上有期
徒刑，併科新臺幣1千萬元以下罰金。
意圖供自己或他人犯罪之用，而犯前二項之罪者，處無期徒刑或
7年以上有期徒刑，併科新臺幣1千萬元以下罰金。
未經許可，持有、寄藏或意圖販賣而陳列第1項所列槍枝者，處3
年以上10年以下有期徒刑，併科新臺幣700萬元以下罰金。
第1項至第3項之未遂犯罰之。
槍砲彈藥刀械管制條例第12條：
未經許可，製造、販賣或運輸子彈者，處1年以上7年以下有期徒
刑，併科新台幣500萬元以下罰金。
未經許可，轉讓、出租或出借子彈者，處6月以上5年以下有期徒
刑，併科新台幣300萬元以下罰金。
意圖供自己或他人犯罪之用，而犯前二項之罪者，處3年以上10
年以下有期徒刑，併科新台幣700萬元以下罰金。
未經許可，持有、寄藏或意圖販賣而陳列子彈者，處5年以下有
期徒刑，併科新台幣300萬元以下罰金。
第1項至第3項之未遂犯罰之。
槍砲彈藥刀械管制條例第13條：
未經許可，製造、販賣或運輸槍砲、彈藥之主要組成零件者，處
3年以上10年以下有期徒刑，併科新台幣700萬元以下罰金。
未經許可，轉讓、出租或出借前項零件者，處1年以上7年以下有
期徒刑，併科新台幣500萬元以下罰金。
意圖供自己或他人犯罪之用，而犯前2項之罪者，處5年以上有期
徒刑，併科新台幣1000萬元以下罰金。
未經許可，持有、寄藏或意圖販賣而陳列第1項所列零件者，處6
月以上5年以下有期徒刑，併科新台幣300萬元以下罰金。
第1項至第3項之未遂犯罰之。
附表一（有殺傷力、槍砲主要組成零件部分）
┌──┬──────────┬──┬────┬──────┐
│編號│     扣押物名稱     │扣案│沒收數量│   備  註   │
│    │                    │數量│        │            │
├──┼──────────┼──┼────┼──────┤
│ 1  │以色列IMI廠製941FBL │壹枝│壹枝    │內政部警政署│
│    │型口徑9mm制式半自動 │    │        │刑事警察局95│
│    │手槍（槍枝管制編號  │    │        │年10月4日刑 │
│    │0000000000）        │    │        │鑑字第095014│
│    │                    │    │        │8979號槍彈鑑│
│    │                    │    │        │定書（95年度│
│    │                    │    │        │偵字第12760 │
│    │                    │    │        │號卷第127頁 │
│    │                    │    │        │以下參照）  │
├──┼──────────┼──┼────┼──────┤
│ 2  │仿BERETTA廠92FS型半 │貳枝│貳枝    │1.內政部警政│
│    │自動改造手槍（槍枝管│    │        │  署刑事警察│
│    │制編號0000000000、  │    │        │  局95年10月│
│    │0000000000 ）       │    │        │  4日刑鑑字 │
│    │                    │    │        │  第00000000│
│    │                    │    │        │  79號槍彈鑑│
│    │                    │    │        │  定書（95年│
│    │                    │    │        │  度偵字第12│
│    │                    │    │        │  760號卷第 │
│    │                    │    │        │  127頁以下 │
│    │                    │    │        │  參照）    │
│    │                    │    │        │2.內政部警政│
│    │                    │    │        │  署刑事警察│
│    │                    │    │        │  局97年6月 │
│    │                    │    │        │  26日刑鑑字│
│    │                    │    │        │  第00000000│
│    │                    │    │        │  7027號（本│
│    │                    │    │        │  院卷第200 │
│    │                    │    │        │  至203頁參 │
│    │                    │    │        │  照）      │
├──┼──────────┼──┼────┼──────┤
│ 3  │仿COLT廠半自動改造手│壹枝│壹枝    │同上        │
│    │槍（槍枝管制編號    │    │        │            │
│    │0000000000 ）       │    │        │            │
├──┼──────────┼──┼────┼──────┤
│ 4  │口徑9mm制式子彈     │貳拾│0顆（採 │1.內政部警政│
│    │                    │壹顆│樣貳拾壹│  署刑事警察│
│    │                    │    │顆試射完│  局95年10月│
│    │                    │    │畢）    │  4 日刑鑑字│
│    │                    │    │        │  第00000000│
│    │                    │    │        │  8979號槍彈│
│    │                    │    │        │  鑑定書（95│
│    │                    │    │        │  年度偵字第│
│    │                    │    │        │  12760號卷 │
│    │                    │    │        │  第127頁以 │
│    │                    │    │        │  下參照）  │
│    │                    │    │        │2.內政部警政│
│    │                    │    │        │  署刑事警察│
│    │                    │    │        │  局97年3月 │
│    │                    │    │        │  12日刑鑑字│
│    │                    │    │        │  第00000000│
│    │                    │    │        │  0367號（本│
│    │                    │    │        │  院卷第128 │
│    │                    │    │        │  至131頁） │
├──┼──────────┼──┼────┼──────┤
│ 5  │直徑約8.5mm金屬彈頭 │拾│0 顆（採│同上        │
│    │土造子彈            │顆  │樣拾顆│            │
│    │                    │    │試射完畢│            │
│    │                    │    │）      │            │
├──┼──────────┼──┼────┼──────┤
│ 6  │直徑約8.8mm金屬彈頭 │壹顆│0顆（採 │內政部警政署│
│    │土造子彈            │    │樣壹顆試│刑事警察局95│
│    │                    │    │射完畢）│年10月4日刑 │
│    │                    │    │        │鑑字第095014│
│    │                    │    │        │898979號槍彈│
│    │                    │    │        │鑑定書（95年│
│    │                    │    │        │度偵字第1276│
│    │                    │    │        │0號卷第127  │
│    │                    │    │        │頁以下參照）│
├──┼──────────┼──┼────┼──────┤
│ 7  │仿VALTRO 85 COMBAT模│壹枝│壹枝    │1.內政部警政│
│    │型槍製造之改造手槍  │    │        │  署刑事警察│
│    │（槍枝管制編號      │    │        │  局95年12月│
│    │0000000000 ）       │    │        │  6日刑鑑字 │
│    │                    │    │        │  第00000000│
│    │                    │    │        │  4391號槍彈│
│    │                    │    │        │  鑑定書（95│
│    │                    │    │        │  年度偵字第│
│    │                    │    │        │  12760號偵 │
│    │                    │    │        │  查卷第144 │
│    │                    │    │        │  頁以下參照│
│    │                    │    │        │  ）        │
│    │                    │    │        │2.內政部警政│
│    │                    │    │        │  署刑事警察│
│    │                    │    │        │  局97年6月 │
│    │                    │    │        │  26日刑鑑字│
│    │                    │    │        │  第00000000│
│    │                    │    │        │  7027號（本│
│    │                    │    │        │  院卷第200 │
│    │                    │    │        │  至203 頁參│
│    │                    │    │        │  照）      │
├──┼──────────┼──┼────┼──────┤
│ 8  │土造金屬槍管半成品  │壹枝│壹枝    │內政部警政署│
│    │                    │    │        │刑事警察局95│
│    │                    │    │        │年12月6日刑 │
│    │                    │    │        │鑑字第095015│
│    │                    │    │        │434391號槍彈│
│    │                    │    │        │鑑定書（95年│
│    │                    │    │        │度偵字第1276│
│    │                    │    │        │0號偵查卷第 │
│    │                    │    │        │150頁參照） │
├──┼──────────┼──┼────┼──────┤
│ 9  │直徑約8.50mm金屬彈頭│拾顆│0顆（採 │1.內政部警政│
│    │土造子彈            │    │樣拾顆試│  署刑事警察│
│    │                    │    │射完畢）│  局95年12月│
│    │                    │    │        │  6日刑鑑字 │
│    │                    │    │        │  第00000000│
│    │                    │    │        │  4391號槍彈│
│    │                    │    │        │  鑑定書（95│
│    │                    │    │        │  年度偵字第│
│    │                    │    │        │  12760 號偵│
│    │                    │    │        │  查卷第150 │
│    │                    │    │        │  頁參照）  │
│    │                    │    │        │2.內政部警政│
│    │                    │    │        │  署刑事警察│
│    │                    │    │        │  局97年3月 │
│    │                    │    │        │  12日刑鑑字│
│    │                    │    │        │  第00000000│
│    │                    │    │        │  0367號（本│
│    │                    │    │        │  院卷第128 │
│    │                    │    │        │  至131頁） │
├──┼──────────┼──┼────┼──────┤
│ 10 │口徑5.56mm制式步槍子│貳顆│0顆（採 │1.內政部警政│
│    │彈                  │    │樣貳顆試│  署刑事警察│
│    │                    │    │射完畢）│  局95年12月│
│    │                    │    │        │  6 日刑鑑字│
│    │                    │    │        │  第00000000│
│    │                    │    │        │  4391號槍彈│
│    │                    │    │        │  鑑定書（95│
│    │                    │    │        │  年度偵字第│
│    │                    │    │        │  12760 號偵│
│    │                    │    │        │  查卷第150 │
│    │                    │    │        │  頁參照）  │
│    │                    │    │        │2.內政部警政│
│    │                    │    │        │  署刑事警察│
│    │                    │    │        │  局97年4 月│
│    │                    │    │        │  21日刑鑑字│
│    │                    │    │        │  第00000000│
│    │                    │    │        │  2298號函（│
│    │                    │    │        │  本院卷第  │
│    │                    │    │        │  185 、186 │
│    │                    │    │        │  頁參照）  │
├──┼──────────┼──┼────┼──────┤
│ 11 │12 GAUGE制式霰彈槍子│貳顆│0 顆（採│同上        │
│    │彈                  │    │樣貳顆試│            │
│    │                    │    │射完畢）│            │
└──┴──────────┴──┴────┴──────┘
附表二（無殺傷力、非屬槍砲主要組成零件部分）
┌──┬──────────┬──┬──────┐
│編號│     扣押物名稱     │扣案│    備註    │
│    │                    │數量│            │
├──┼──────────┼──┼──────┤
│ 1  │口徑9mm制式子彈     │1顆 │刑鑑字第    │
│    │                    │    │0000000000號│
│    │                    │    │（參臺灣士林│
│    │                    │    │地方法院檢察│
│    │                    │    │署95年度偵字│
│    │                    │    │第12760 號卷│
│    │                    │    │第129 頁）  │
├──┼──────────┼──┼──────┤
│ 2  │直徑約8.8mm金屬彈頭 │1顆 │同上        │
│    │土造子彈            │    │            │
├──┼──────────┼──┼──────┤
│ 3  │直徑約7.0mm金屬彈頭 │8顆 │刑鑑字第    │
│    │土造子彈            │（採│0000000000號│
│    │                    │樣7 │（參臺灣士林│
│    │                    │顆試│地方法院檢察│
│    │                    │射）│署95年度偵字│
│    │                    │    │第12760號卷 │
│    │                    │    │第129頁）、 │
│    │                    │    │第0000000000│
│    │                    │    │號（參本院卷│
│    │                    │    │第128頁）   │
├──┼──────────┼──┼──────┤
│ 4  │仿榴彈發射器之瓦斯槍│1枝 │刑鑑字第    │
│    │                    │    │0000000000號│
│    │                    │    │（參臺灣士林│
│    │                    │    │地方法院檢察│
│    │                    │    │署95年度偵字│
│    │                    │    │第12760號卷 │
│    │                    │    │第146頁）   │
├──┼──────────┼──┼──────┤
│ 5  │仿M203榴彈槍之榴彈槍│1枝 │同上        │
│    │                    │    │            │
├──┼──────────┼──┼──────┤
│ 6  │仿AK47步槍之空氣長槍│1枝 │同上        │
│    │（無法鑑驗）        │    │            │
├──┼──────────┼──┼──────┤
│ 7  │仿M16步槍之衝鋒槍（ │1枝 │同上        │
│    │無前半段槍管）      │    │            │
├──┼──────────┼──┼──────┤
│ 8  │仿M16步槍之空氣槍（ │2枝 │同上        │
│    │無法鑑驗）          │    │            │
├──┼──────────┼──┼──────┤
│ 9  │仿MP5衝鋒槍之空氣槍 │1枝 │同上        │
│    │（無法鑑驗）        │    │            │
├──┼──────────┼──┼──────┤
│ 10 │仿Remington 870型霰 │1枝 │同上        │
│    │彈槍之空氣槍        │    │            │
├──┼──────────┼──┼──────┤
│ 11 │仿AK47步槍之槍枝    │1枝 │刑鑑字第    │
│    │                    │    │0000000000號│
│    │                    │    │（同上卷第  │
│    │                    │    │147頁）     │
├──┼──────────┼──┼──────┤
│ 12 │仿MINI UZI衝鋒槍之空│1枝 │同上        │
│    │氣槍                │    │            │
├──┼──────────┼──┼──────┤
│ 13 │仿UZI衝鋒槍之槍枝   │1枝 │同上        │
├──┼──────────┼──┼──────┤
│ 14 │仿衝鋒槍之槍枝      │1枝 │同上        │
├──┼──────────┼──┼──────┤
│ 15 │仿轉輪手槍之槍枝    │1枝 │同上        │
├──┼──────────┼──┼──────┤
│ 16 │仿GLOCK 17型半自動手│1枝 │同上        │
│    │槍之槍枝            │    │            │
├──┼──────────┼──┼──────┤
│ 17 │仿CZ 75型半自動手槍 │1枝 │同上        │
│    │之空氣槍            │    │            │
├──┼──────────┼──┼──────┤
│ 18 │仿BERETTA 92        │1枝 │同上        │
│    │BRIGADIER型半自動手 │    │            │
│    │槍之空氣槍          │    │            │
├──┼──────────┼──┼──────┤
│ 19 │仿COLT廠半自動手槍之│1枝 │刑鑑字第    │
│    │槍枝                │    │0000000000號│
│    │                    │    │（同上卷第  │
│    │                    │    │147、148頁）│
├──┼──────────┼──┼──────┤
│ 20 │仿Tokarov TT-33型半 │1枝 │刑鑑字第    │
│    │自動手槍之槍枝      │    │0000000000號│
│    │                    │    │（同上卷第  │
│    │                    │    │148頁）     │
├──┼──────────┼──┼──────┤
│ 21 │仿SMITH & WESSON    │1枝 │同上        │
│    │6904型半自動手槍之空│    │            │
│    │氣槍                │    │            │
├──┼──────────┼──┼──────┤
│ 22 │德國Umarex廠製Geco  │1枝 │同上        │
│    │225型、口徑9mm      │    │            │
│    │P.A.Knall半自動模型 │    │            │
│    │槍（槍號：I00000000 │    │            │
│    │）                  │    │            │
├──┼──────────┼──┼──────┤
│ 23 │仿BERETTA M9型半自動│1枝 │同上        │
│    │手槍之空氣槍        │    │            │
├──┼──────────┼──┼──────┤
│ 24 │仿GLOCK 19半自動手槍│1枝 │同上        │
│    │之空氣槍            │    │            │
├──┼──────────┼──┼──────┤
│ 25 │仿德林吉雙管手槍之槍│1枝 │同上        │
│    │枝                  │    │            │
├──┼──────────┼──┼──────┤
│ 26 │仿SMITH ＆ WESSON轉 │1枝 │同上        │
│    │輪手槍之槍枝        │    │            │
├──┼──────────┼──┼──────┤
│ 27 │金屬彈匣            │12個│同上        │
├──┼──────────┼──┼──────┤
│ 28 │制式金屬彈匣        │2個 │同上        │
├──┼──────────┼──┼──────┤
│ 29 │供附表二編號22模型槍│1個 │同上        │
│    │使用之彈匣          │    │            │
├──┼──────────┼──┼──────┤
│ 30 │口徑9mm制式子彈     │19顆│同上        │
│    │                    │（採│            │
│    │                    │樣4 │            │
│    │                    │顆試│            │
│    │                    │射）│            │
├──┼──────────┼──┼──────┤
│ 31 │直徑約9.00mm之玩具金│16顆│刑鑑字第    │
│    │屬子彈              │    │0000000000號│
│    │                    │    │（同上卷第  │
│    │                    │    │149頁 ）    │
├──┼──────────┼──┼──────┤
│ 32 │子彈外型之實心金屬物│17顆│同上        │
├──┼──────────┼──┼──────┤
│ 33 │直徑約0.45吋之玩具金│12顆│同上        │
│    │屬子彈              │    │            │
├──┼──────────┼──┼──────┤
│ 34 │直徑約7.62mm之玩具金│10顆│同上        │
│    │屬子彈              │    │            │
├──┼──────────┼──┼──────┤
│ 35 │直經約9.00mm金屬彈頭│6顆 │同上        │
│    │土造子彈            │    │            │
├──┼──────────┼──┼──────┤
│ 36 │直經約5.56mm之玩具金│5顆 │同上        │
│    │屬子彈              │    │            │
├──┼──────────┼──┼──────┤
│ 37 │口徑9mmP.A.Knall制式│4顆 │同上        │
│    │空包彈彈殼          │    │            │
├──┼──────────┼──┼──────┤
│ 38 │口徑8mm制式空包彈彈 │4顆 │同上        │
│    │殼                  │    │            │
├──┼──────────┼──┼──────┤
│ 39 │直徑約8.93mm塑膠玩具│1顆 │同上        │
│    │子彈                │    │            │
├──┼──────────┼──┼──────┤
│ 40 │玩具金屬彈殼        │1顆 │同上        │
├──┼──────────┼──┼──────┤
│ 41 │直徑約8.63mm金屬彈頭│1顆 │同上        │
│    │土造子彈            │    │            │
├──┼──────────┼──┼──────┤
│ 42 │子彈半成品          │1批 │同上        │
├──┼──────────┼──┼──────┤
│ 43 │仿槍榴彈外型之玩具瓦│2顆 │刑鑑字第    │
│    │斯彈                │    │0000000000號│
│    │                    │    │（同上卷第  │
│    │                    │    │150頁 ）    │
├──┼──────────┼──┼──────┤
│ 44 │槍管                │7枝 │同上        │
├──┼──────────┼──┼──────┤
│ 45 │土造金屬彈殼        │3顆 │同上        │
└──┴──────────┴──┴──────┘


司法院資訊處製作；財團法人民間司法改革基金會備份。
